臺灣臺中地方法院刑事判決
110年度金訴字第950號
公  訴  人  臺灣臺中地方檢察署檢察官
被      告  周政佑


選任辯護人  黎銘律師
上列被告因詐欺等案件，經檢察官提起公訴（110年度偵字第281
22號），本院判決如下：
    主    文
周政佑犯如附表各編號「主文」欄所示之罪，各處如附表各編號
「主文」欄所示之刑及沒收。有期徒刑部分，應執行有期徒刑捌
月；罰金部分，應執行罰金新臺幣肆萬元，如易服勞役，以新臺
幣壹仟元折算壹日。
    犯罪事實
一、周政佑可預見不合常情地收購、租賃或借用不具相當信賴關
    係之人之金融帳戶以收受、轉帳或提領款項者，極可能係計
    畫透過他人之金融帳戶資料來收受、獲取詐欺所得款項，且
    可預見其經由網際網路結識之李友倫或暱稱「Hung」之成年
    人所要求代為提領金融帳戶內不明來源之款項，並轉匯予指
    定之帳戶，常與詐欺取財之財產犯罪密切相關，其代領款項
    之目的極有可能係詐欺集團為收取詐騙贓款，並製造金流斷
    點，及掩飾、隱匿該詐騙所得之去向、所在，為謀得以提領
    或轉匯金額1%計算之手續費，竟基於縱提供帳戶資料供人匯
    款後，再由其提領製造金流斷點，將掩飾、隱匿詐欺犯罪所
    得來源去向，亦不違背其本意之不確定故意，於民國109年6
    月11日某時，將其所申請華南商業銀行股份有限公司（下稱
    華南銀行）帳號000000000000號帳戶（下稱本案華南銀行帳
    戶）資料提供予暱稱「Hung」之人。嗣暱稱「Hung」之人或
    其所屬詐欺集團成員，分別於附表所示時間、地點，以附表
    所示方式，詐騙附表所示陳溢豐、蔡鐘和、李耀文（原名李
    剛聞），致陳溢豐、蔡鐘和、李耀文依附表所示時間、方式
    匯款至本案華南銀行帳戶。而周政佑則依暱稱「Hung」之人
    指示，先於同年月13日17時13分，自本案華南銀行帳戶轉帳
    新臺幣（下同）3000元至暱稱「Hung」之人指定之帳戶，復
    於同年月14日14時45分許、14時46分許，在花蓮縣○○鄉○○路
    0段0000號中國信託商業銀行（下稱中信商銀）自動櫃員機
    ，自本案華南銀行帳戶各提領2萬元、1萬元，再將其所提領
    之現金，於不詳時間、地點，以不詳方式，轉匯予暱稱「Hu
    ng」之人指定之帳戶，又於同年月16日15時25分許，在花蓮
    縣○○市○○路00號華南銀行花蓮分行臨櫃提款66萬元，並轉匯
    66萬3000元至暱稱「Hung」之人指定之中信商銀帳號000000
    000000號之帳戶，以此掩飾及隱匿詐欺所得款項之去向及所
    在。嗣陳溢豐等人察覺受騙而報警處理，為警循線查獲。
二、案經蔡鐘和、李耀文告訴及陳溢豐訴由臺南市政府警察局歸
    仁分局移送臺灣臺中地方檢察署檢察官偵查起訴。
    理    由
壹、程序事項
一、本判決下述所引用被告以外之人於審判外之陳述，檢察官、
    被告及其辯護人於本院審理時對於該證據能力均不爭執，且
    迄於言詞辯論終結前亦未聲明異議，本院審酌上開證據資料
    作成時之情況，尚無違法不當及證明力明顯過低之瑕疵，而
    認為以之作為證據應屬適當，依刑事訴訟法第159條之5規定
    ，均有證據能力。
二、另以下所引用之非供述證據，無傳聞法則之適用，業據本院
    依法踐行調查證據程序，檢察官、被告及其辯護人均不爭執
    各該證據之證據能力，且查無依法應排除其證據能力之情形
    ，以之資為認定事實之基礎自屬合適，應認有證據能力。
貳、實體事項
一、認定犯罪事實所憑之證據及理由
　　訊據被告固不否認其經由李友倫介紹，而暱稱「Hung」之人
    接觸，並將本案華南銀行帳戶資料告知暱稱「Hung」之人，
    後依照暱稱「Hung」之人之指示，自本案華南銀行帳戶內提
    領及轉匯如犯罪事實欄所載之款項，對如附表所示蔡鐘和、
    李耀文、陳溢豐遭詐騙而匯款至本案華南銀行帳戶之過程，
    亦不爭執，然否認有何詐欺、洗錢犯行，辯稱：我在天堂遊
    戲中認識李友倫，李友倫開設天堂遊戲的伺服器「夢天堂」
    來販賣遊戲點數，一般玩家會跟李友倫購買遊戲點數，我之
    前在YOUTUBE直播有幫這個伺服器打廣告，所以知道伺服器
    收入滿高的，李友倫要開設新的伺服器，伺服器會跟金流廠
    商綠界公司配合，但李友倫原本和綠界配合的帳戶已經達到
    上限，所以李友倫希望我幫忙提領新伺服器的錢並轉匯，「
    Hung」是李友倫新伺服器一起配合的業主，就是說新伺服器
    是李友倫與「Hung」一起開的，李友倫叫我加入SIGNAL APP
    跟「Hung」聯繫，「Hung」叫我去轉匯，我就去轉匯了，我
    提領現金部分，也不是轉交給某一個人，是按照「Hung」的
    指示存入特定帳戶云云；其辯護人為被告辯稱：被告主觀上
    認為進入本案華南銀行帳戶之金錢，是線上遊戲虛擬寶物的
    錢，不知是詐騙所得，被告並無詐欺、洗錢故意云云。然查
    ：
（一）前揭被告所坦認之事實，除告訴人即證人蔡鐘和、李耀文、陳溢豐於警詢證述內容以外（見臺灣臺中地方檢察署〈下稱臺中地檢署，以下未註明者均同〉110年度偵字第4740號卷〈下稱110偵4740號卷，以下命名規則相同〉第15頁至第17頁，110偵28122號卷第37頁至第40頁），並有如附表卷證資料欄所示證據，以及華南商業銀行股份有限公司109年8月12日營清字第1090022065號函附周政佑申辦之華南商業銀行帳號000000000000號帳戶開戶資料及交易明細、周政佑供其與詐欺集團通話記錄翻拍照片、臺中地檢署110年5月4日電話記錄單、玉山銀行集中管理部110年5月28日玉山個（集）字第1100038398號函、中國信託商業銀行股份有限公司110年7月1日中信銀字第000000000000000函附李佳凌申辦之中信商銀帳號000000000000號開戶資料及交易明細、華南銀行110年6月30日營清字第1100019685號函附周政佑申辦之帳號000000000000號帳戶存摺存款期間查詢資料、華南商業銀行取款憑條、中國信託商業銀行股份有限公司110年7月26日中信銀字第000000000000000函附新臺幣存提款交易憑證、華南商業銀行股份有限公司110年11月22日營清字第1100037602號函附周政佑申辦之華南商業銀行帳號000000000000號帳戶開戶資料及交易明細、周政佑與李友倫、「Hung」間通訊軟體對話截圖等件在卷可參（見110偵4740號卷第23頁至第27頁、第47頁、第93頁至第95頁、第121頁、第135頁、第145頁至第183頁、第197頁至第201頁，本院卷第41頁至第45頁、第81頁至第143頁），自堪信為真實。
（二）按金融帳戶乃針對個人身分之社會信用而予資金流通，為
      個人參與經濟活動之重要交易或信用工具，具有強烈的屬
      人性，大多數人均甚為重視且極力維護與金融機構之交易
      往來關係，故一般人均有妥善保管、防止他人擅自使用自
      己名義金融帳戶相關物件之基本認識，縱遇特殊事由偶有
      將金融帳戶交付、提供他人使用之需，為免涉及不法或令
      自身信用蒙受損害，亦必然深入瞭解其用途後，再行提供
      使用，此為日常生活經驗及事理之當然，殊為明確。又我
      國現今社會金融機構眾多，申辦金融帳戶甚為簡易、方便
      ，並無特殊之身分、資格限制，且各金融機構除廣設分行
      外，復在便利商店、商場等公眾得出入之場所設置自動櫃
      員機，一般人均可隨時透過自動櫃員機操作提領、轉帳金
      融帳戶內之款項等交易，故若係基於正常、合理用途而須
      申辦金融帳戶收取款項，不論該等款項係何種標的（實體
      或虛擬財物）之合法交易所生，均以自己或具相當信賴關
      係者之名義申辦即可，殊無另向不具相當信賴關係者借用
      金融帳戶來收取款項，甚至特地委由該等金融帳戶所有人
      提領匯入款項再當面轉交予他人、或轉出匯入款項至其他
      金融帳戶之理，蓋倘該等款項最終係應由出面收取款項之
      人進行處置或存放於其他金融帳戶，大可直接指定匯入該
      出面收取款項之人所管領之金融帳戶或最終存放之其他金
      融帳戶，而無多此一舉地輾轉透過不具相當信賴關係之人
      提領、轉交或居中轉帳該等款項之必要，甚屬顯然。況近
      年來不法份子利用人頭帳戶實行恐嚇取財或詐欺取財等財
      產犯罪案件層出不窮，業已廣為平面或電子媒體、政府機
      構多方宣導、披載，提醒一般民眾勿因一時失慮而誤蹈法
      網，輕易交付自己名義申辦之金融帳戶予他人，反成為協
      助他人犯罪之工具。從而，苟不合常情地向不具相當信賴
      關係之人蒐集或取得金融帳戶以收受款項，甚且委由該等
      金融帳戶所有人提領匯入款項再當面轉交予他人、或轉出
      匯入款項至其他金融帳戶，該等金融帳戶所有人應有該蒐
      集或取得金融帳戶者可能藉以從事不法財產犯行、收受詐
      欺等不法犯罪所得之合理懷疑及認識，此實為參與社會生
      活並實際累積經驗之一般智識程度之人所可揣知。況詐欺
      集團利用車手提領人頭金融機構帳戶款項，業經報章媒體
      多所披露，並屢經政府及新聞為反詐騙之宣導，一般具有
      通常智識與社會經驗之人，應均可知悉支付薪資或對價委
      由他人以臨櫃或至自動付款設備方式提領金融機構帳戶款
      項者，多係藉此取得不法犯罪所得。
（三）被告雖以前詞置辯，被告雖確有申請綠界科技股份有限公
      司之會員，有綠界科技股份有限公司110年7月14日綠管外
      字第110071405號函附周政佑之會員基本資料可佐（見110
      偵4740號卷第221至223頁），然參酌卷附綠界科技股份有
      限公司110年11月24日綠容字第1100000026號函附會員編
      號0000000交易明細紀錄（見本院卷第53頁至第55頁），
      可見被告所為提款、轉匯等行為，與綠界科技股份有限公
      司所提供虛擬帳戶進行第三方支付之操作方式大相逕庭，
      且被告僅需稍加查證，即可由交易明細察知匯入本案華南
      銀行帳戶內款項，並非來自虛擬帳號，而是直接由告訴人
      蔡鐘和、李耀文、陳溢豐之帳戶匯入，被告所辯本屬有疑
      。況被告於110年2月8日偵查中供稱：我與李友倫5、6年
      前打遊戲認識，有約出來吃飯，他那時候在做業務，好像
      偏向投資、放款，我不確定是否是高利貸，是否不法，他
      也有介紹我投資，我大概投資2、30萬元，沒有拿回來，
      大概是5、6年前的事情，後續我認識的朋友幫忙問，說投
      資給李友倫只能拿一點回來，道上的事情不要問太多，後
      面沒什麼聯絡，近1、2年才又LINE聯絡，5、6年前我就知
      道李友倫在道上工作，我提供帳戶的時候的確有想到李友
      倫在道上工作，當下我有想到他有可能把我的帳戶非法使
      用，但我有反覆確認，李友倫跟我說他的朋友需要帳戶，
      他的朋友叫做阿宏，真實姓名、年籍我不知道等語（見11
      0偵4740號卷第75-3頁至第78頁）；於110年3月15日偵查
      中供稱：李友倫昨天剛好跟我聯絡，我有問他他朋友姓名
      ，對方姓名是「謝宥宏」，我沒有見過「謝宥宏」等語（
      見110偵4740號卷第87頁至第91頁）；於110年5月4日偵查
      中供稱：李友倫先叫我下載一個APP，下載完就把我拉入
      一個叫「金流的組員」群組，叫我直接跟「謝宥宏」聯絡
      ，李有倫一開始也有在裡面，等介紹我和「謝宥宏」認識
      ，我就和「謝宥宏」私訊，談有關帳戶的使用，我沒有見
      過「謝宥宏」，也不知道他做什麼，也不確定他是否有做
      金流，我知道「謝宥宏」的名字怎麼寫，是我問李友倫，
      他傳給我的名字等語（見110偵4740號卷第117頁至第119
      頁）。再參酌證人謝宥宏於本院審理時證稱：我107年9月
      17日入監服刑，已經入監快四年了，沒有出監過，我的朋
      友中，沒有人使用暱稱「歐洲大魔王」或「Alen」，我不
      認識李友倫，使用通訊軟體時也沒有使用過暱稱「Hung」
      ，我全部手機都被扣案了，沒有人知道我使用的通訊軟體
      帳號、密碼等語（見本院卷第321頁至第325頁），由證人
      謝宥宏之證述內容，應可認其應非與被告聯繫暱稱「Hung
      」之人。由是可見，被告與李友倫之關係並非密切，對使
      用暱稱「Hung」之人之真實姓名、年籍資料等各項資訊皆
      一無所悉，彼此亦未曾謀面，除自李友倫處打聽到之錯誤
      姓名資訊外，被告未能陳明其他使用暱稱「Hung」之人之
      年籍、聯絡方式等足資識別真實身分之資訊，僅透過通訊
      軟體聯繫，堪信其與該不詳人士間並不具合理、相當程度
      之可信賴關係。
（四）而倘若使用暱稱「Hung」之人確因資金往來需求而有向他
      人借用金融帳戶之需要，衡情理應尋信任之人提供帳戶，
      豈有迂迴透過李友倫覓得與李友倫不甚熟識之被告提供其
      私人帳戶帳號，甚且大費周章，由被告收受款項，再代為
      轉匯資金之理？基此，一般人對李友倫或暱稱「Hung」之
      人之上述請託、該等匯入款項之來源是否合法，已難認毫
      無起疑之心。況被告於偵查中已自承知道李友倫是「道上
      的」（即指為黑道相關人士，涉及非法），也曾懷疑提供
      帳戶是否會被用於不法，被告在根本無從確保對方獲取本
      案華南銀行帳戶之用途情況下，仍貿然提供自身金融機構
      帳戶資料，其容任對方持該帳戶作違法使用之心態，已可
      見一斑。
（五）被告在提供本案華南銀行帳戶之帳號資訊予暱稱「Hung」
      之人時，乃係智識程度正常之成年人，且被告自承：高中
      畢業開始工作大概10年，工作斷斷續續，長一點1年半，
      短一點半年等語（見110偵4740號卷第75-3頁至第78頁）
      ，是被告具有相當之工作經驗，非屬至愚駑鈍、年幼無知
      或與社會長期隔絕之人，業已足認被告可預見暱稱「Hung
      」之人極可能使用本案帳戶來收取詐欺所得等不法款項，
      則被告既已預見上情，卻仍率然提供本案華南銀行帳戶之
      帳號資訊予暱稱「Hung」之人，甚至聽從指示，從本案華
      南銀行帳戶轉出、提領如附表所示告訴人等人匯入之受騙
      款項，以及轉匯所提領款項給不詳人士，進而掩飾及隱匿
      款項之去向及所在，自具有容任其所為係與暱稱「Hung」
      之人共同實施詐欺取財、一般洗錢等犯罪之不確定故意甚
      明。
（六）又按三人以上共同犯第339條詐欺罪，構成加重詐欺取財
      罪，刑法第339之4條第1項第2款定有明文。現今詐騙案件
      中，一人分飾多角，或一人同時使用多個暱稱或數個通訊
      軟體帳號之情況亦屬常見；現今社會電信科技、變音技術
      、手機或電腦軟體功能發達，詐騙者為掩飾身分，利用變
      音設備或手機、電腦軟體功能，而分飾多角色對他人行騙
      ，非無可能。參酌被告所提出其與李友倫、暱稱「Hung」
      之人間對話紀錄內容，及其他卷證資料，無法排除李友倫
      與暱稱「Hung」之人為同一人之可能，亦無積極證據足資
      證明被告對於詐欺成員究竟由幾人組成有所預見，依罪證
      有疑利歸被告之原則，應尚無從遽認被告主觀上係基於三
      人以上共同加重詐欺取財之犯意，應僅得認定被告係構成
      普通詐欺取財犯行。檢察官固起訴被告涉有刑法第339之4
      條第1項第2款之加重條件，然本院認尚乏證據證明此部分
      加重條件之存在，則僅須於判決理由中敘明無此加重條件
      即可，無庸就此不存在之加重條件，說明不另為無罪之諭
      知（最高法院98年度台上字第5966號判決見解參照），附
      此敘明。
（七）綜上所述，被告上開所辯，均屬卸責之詞，無足採信。本
      案事證已臻明確，被告上開犯行，堪可認定，應依法論科
      。辯護人雖聲請傳喚李佳凌、吳明奇到庭作證，然本件就
      被告主觀上有詐欺取財及掩飾、隱匿詐欺取財犯罪所得去
      向之洗錢不確定故意等情，依卷內事證已足供本院認定明
      確，容無傳喚之必要。至李佳凌、吳明奇是否涉及不法，
      宜由檢察官依法偵查，附此敘明。
二、論罪科刑
（一）按洗錢防制法所稱洗錢，指下列行為：一、意圖掩飾或隱
      匿特定犯罪所得來源，或使他人逃避刑事追訴，而移轉或
      變更特定犯罪所得。二、掩飾或隱匿特定犯罪所得之本質
      、來源、去向、所在、所有權、處分權或其他權益者。三
      、收受、持有或使用他人之特定犯罪所得，洗錢防制法第
      2條定有明文。復按現行洗錢防制法第14條第1項之一般洗
      錢罪，祇須有同法第2條各款所示行為之一，而以同法第3
      條規定之特定犯罪作為聯結即為已足；另倘行為人意圖掩
      飾或隱匿特定犯罪所得來源，而將特定犯罪所得直接消費
      處分，甚或交予其他共同正犯予以隱匿，或由共同正犯以
      虛假交易外觀掩飾不法金流移動，依現行洗錢防制法之規
      定，已難依循過往實務認僅係單純犯罪後處分贓物之行為
      ，而應認屬同法第2條第1或2款之洗錢行為（最高法院108
      年度台上字第2057號判決要旨參照）。經查，被告既提供
      本案華南銀行帳戶來收受本案告訴人蔡鐘和、李耀文、陳
      溢豐之受騙款項，並從本案華南銀行帳戶轉匯或提領後轉
      匯上開詐欺所得款項至暱稱「Hung」之人所指定之帳戶，
      顯係以直接處分本案詐欺所得款項之方式，掩飾及隱匿本
      案詐欺所得款項之最後去向，以逃避國家追訴、處罰，掩
      飾及隱匿本案詐欺所得款項去向、所在，藉此製造金流斷
      點，揆諸前開說明，要與洗錢防制法第14條第1項之要件
      相合。
（二）按詐欺取財罪、洗錢罪既係為保護個人財產法益而設，則
      關於行為人詐欺、洗錢犯罪之罪數計算，原則上自應依遭
      受詐欺之被害人人數定之。是核被告就附表各編號所為，
      應各係犯刑法第339條第1項之詐欺取財罪及洗錢防制法第
      14條第1項之一般洗錢罪。本案被告之詐欺取財行為、洗
      錢行為間，依一般社會通念，應評價為法律概念之一行為
      ，方符刑罰公平原則，是被告以法律上一行為同時觸犯詐
      欺取財罪及一般洗錢罪，屬想像競合犯，各應依刑法第55
      條前段之規定，從一重之一般洗錢罪處斷（共3罪）。公
      訴意旨固認被告係涉犯刑法第339條之4第1項第2款之加重
      詐欺取財罪嫌，然此部分容有誤會乙節，業經本院說明如
      前，惟因起訴之基本社會事實同一，本院仍得在前述二罪
      基本社會事實同一之前提下，變更起訴法條為刑法第339
      條第1項之詐欺取財罪，且此項變更本院已於審理時告知
      被告變更後之罪名（見本院卷第319頁），對被告之防禦
      權不生不利之影響，爰依法變更起訴法條。
（三）被告與李友倫或使用暱稱「Hung」之人間，就上開詐欺取
      財及洗錢等犯行，有犯意聯絡及行為分擔，應論以共同正
      犯。
（四）爰審酌：被告明知詐欺犯罪在我國橫行多年，社會上屢見
      大量被害人遭各式詐欺手法騙取金錢，並在匯款至金融帳
      戶後旋遭提領一空，故於政府機關、傳播媒體不斷揭露及
      宣導下，若不合常情地提供金融帳戶給不具相當信賴關係
      之人使用，自可預見該金融帳戶可能被用以收受詐欺所得
      款項，被告輕率地提供本案華南銀行帳戶，並依指示提款
      或轉匯，所為實不足取，應予嚴重非難；被告犯後否認犯
      行，未能與告訴人成立調解或訴訟外和解，告訴人所受損
      失金額多寡；兼衡被告自陳高中畢業，從事線上遊戲直播
      ，月入5到10萬，要扶養媽媽等語（見本院卷第335頁）等
      一切情狀，各量處如主文所示之刑，並就罰金部分諭知易
      服勞役之折算標準。
（五）又數罪併罰定應執行刑之裁量，應兼衡罪責相當及特別預
      防之刑罰目的，綜合考量行為人之人格及各罪間之關係，
      具體審酌各罪侵害法益之異同、對侵害法益之加重效應及
      時間、空間之密接程度，注意維持輕重罪間刑罰體系之平
      衡。其依刑法第51條第5款定執行刑者，宜注意刑罰邊際
      效應隨刑期而遞減及行為人所生痛苦程度隨刑期而遞增之
      情形，考量行為人復歸社會之可能性，妥適定執行刑。除
      不得違反刑法第51條之外部界限外，尤應體察法律規範本
      旨，謹守法律內部性界限，以達刑罰經濟及恤刑之目的。
      本院審酌被告所犯各罪，時間間隔緊密，犯罪類型相同，
      併考量刑罰邊際效應隨刑期而遞減及行為人所生痛苦程度
      隨刑期而遞增之情形，並審酌考量被告有工作能力，應給
      予其有復歸社會更生之可能性，故定其應執行之刑，如主
      文所示，併就罰金部分諭知易服勞役之折算標準。
三、沒收：
（一）按犯罪所得，屬於犯罪行為人者，沒收之；犯罪所得之沒
      收，於全部或一部不能沒收或不宜執行沒收時，追徵其價
      額，刑法第38條之1第1項前段、第3項分別定有明文。另
      洗錢防制法第18條固規定：「犯第14條之罪，其所移轉、
      變更、掩飾、隱匿、收受、取得、持有、使用之財物或財
      產上利益，沒收之；犯第15條之罪，其所收受、持有、使
      用之財物或財產上利益，亦同。以集團性或常習性方式犯
      第14條或第15條之罪，有事實足以證明行為人所得支配之
      前項規定以外之財物或財產上利益，係取自其他違法行為
      所得者，沒收之」，然因該規定並無「不問屬於犯罪行為
      人與否均沒收」等同義文字，自以屬於被告所有者為限，
      始應予沒收。
（二）經查，本案被告供稱自本案華南銀行帳戶轉帳3000元、提
      領之2萬元、1萬元以及提款之66萬元，均分別轉匯至暱稱
      「Hung」之人指定之帳戶，業已將該等提領款項轉交予不
      詳人士，已如前述，此部分無積極證據證明被告為其餘贓
      款之最終持有者，揆諸前揭說明，爰不予宣告沒收或追徵
      之諭知。被告於偵查中雖供稱以金額之1%作為手續費（見
      110偵4740號卷第87頁至第91頁），而實際核算告訴人蔡
      鐘和、李耀文、陳溢豐匯入本案華南銀行帳戶之款項，共
      計70萬656元，被告前述所稱轉帳、提款後轉匯之款項總
      計69萬3000元，此差額即7656元，即應為被告之犯罪所得
      ，爰以告訴人三人所匯入款項之比例計算被告之犯罪所得
      ，各如附表所示（計算式：70000:36000:594656=764.000
      0000000000:393.0000000000000:6497.000000000000，小
      數點以下四捨五入），於各主文欄下宣告沒收，並應於全
      部或一部不能沒收或不宜執行沒收時，追徵其價額。
（三）再按宣告多數沒收者，併執行之，刑法第40條之2第1項定
      有明文。本次修法將沒收列為專章，具獨立之法律效果，
      業與舊法將沒收列為從刑屬性之立法例不同，故宣告多數
      沒收之情形，已非數罪併罰。因此法院於定其應執行之刑
      主文項下，應毋庸再為沒收之諭知，附此敘明。
四、不另為無罪之諭知部分
（一）公訴意旨略以：被告周政佑明知真實姓名、年籍不詳暱稱
      「Hung」屬詐欺集團成員，竟為牟取所提領款項之報酬，
      而基於參與犯罪組織之犯意，加入該人所屬具有持續性、
      牟利性、結構性犯罪組織之詐欺集團，擔任提款車手之工
      作。因認被告涉犯組織犯罪防制條例第3條第1項後段之參
      與犯罪組織罪嫌。
（二）按犯罪事實應依證據認定之，無證據不得認定犯罪事實；
      不能證明被告犯罪者，應諭知無罪之判決，刑事訴訟法第
      154條第2項、第301條第1項分別定有明文。而認定不利於
      被告之事實，需依積極證據，茍積極證據不足為不利被告
      事實之認定時，即應為有利於被告之認定，更不必有何有
      利之證據（最高法院30年度上字第816號判決意旨參照）
      。又犯罪事實之認定，應憑真實之證據，倘證據是否真實
      尚欠明確，自難以擬制推測之方法，為其判斷之基礎；而
      認定犯罪事實之證據係指足以認定被告確有犯罪行為之積
      極證據而言，該項證據自須適合於被告犯罪事實之認定，
      始得採為斷罪資料（最高法院著有53年台上字第656號、2
      9年上字第3105號判決意旨參照）。刑事訴訟上證明之資
      料，無論為直接證據或間接證據，均須達於通常一般之人
      均不致有所懷疑，而得確信其真實之程度，始得據為有罪
      之認定，若其關於被告是否犯罪之證明未能達此程度，而
      有合理之懷疑存在，致使無從形成有罪之確信，根據「罪
      證有疑，利於被告」之證據法則，即不得據為不利之認定
      （最高法院76年度台上字第4986號判決意旨參照）。
（三）經查，公訴意旨認定被告周政佑另涉犯參與犯罪組織罪嫌
      ，無非係以前述本院認定犯罪事實所憑之證據為其主要論
      據。惟查，被告固然基於詐欺取財、洗錢之不確定故意，
      將本案華南銀行帳戶資料提供與暱稱「Hung」之人，已詳
      如前述。然而，然依本案卷證資料，無法排除李友倫與暱
      稱「Hung」之人為同一人之可能，卷內亦無證據資料，可
      證被告對於暱稱「Hung」之人是否有其他同夥等節有所悉
      ，難認被告對暱稱「Hung」之人與其共犯是否為3人以上
      之加重要件有所認識等情，業如前述，均詳如前述，依前
      揭規定與說明，自難認其有加入該犯罪組織成為成員之認
      識與意欲，要無評價為參與犯罪組織之餘地。
（四）是就被告被訴涉犯參與犯罪組織罪嫌部分，尚未達於一般
      之人均不致有所懷疑，而得確信其為真實之程度，而有合
      理之懷疑，本應為無罪之諭知，惟因公訴意旨認被告此部
      分犯行與前開經本院論罪科刑部分之犯行，為想像競合犯
      之裁判上一罪關係，爰不另為無罪之諭知。　
據上論斷，應依刑事訴訟法第299條第1項前段、第300條，洗錢
防制法第14條第1項，刑法第11條前段、第28條、第55條、第339
條第1項、第42條第3項前段、第51條第5款、第7款、第38條之1
第1項前段、第3項、第40條之2第1項，刑法施行法第1條之1第1
項，判決如主文。
本案經檢察官詹益昌提起公訴，檢察官藍獻榮到庭執行職務。
中　　華　　民　　國　　111 　年　　6 　　月　　28　　日
                刑事第十八庭  審判長法  官  李昇蓉
　　　　　　　　　                  法  官  侯驊殷
　　　　　　　　　　　　　　　　　　法  官  張美眉
以上正本證明與原本無異。
如不服本判決應於收受送達後20日內向本院提出上訴書狀，並應
敘述具體理由；其未敘述上訴之理由者，應於上訴期間屆滿後20
日內向本院補提理由書（均須按他造當事人之人數附繕本）「切
勿逕送上級法院」。
告訴人或被害人如不服判決，應備理由具狀向檢察官請求上訴，
上訴期間之計算，以檢察官收受判決正本之日起算。
　　　　                            書記官  賴惠美
中　　華　　民　　國　　111 　年　　6 　　月　　28　　日
附錄論罪科刑法條
中華民國刑法第339條
意圖為自己或第三人不法之所有，以詐術使人將本人或第三人之
物交付者，處5年以下有期徒刑、拘役或科或併科50萬元以下罰
金。
以前項方法得財產上不法之利益或使第三人得之者，亦同。
前二項之未遂犯罰之。
洗錢防制法第14條
有第二條各款所列洗錢行為者，處7年以下有期徒刑，併科新臺
幣5百萬元以下罰金。
前項之未遂犯罰之。
前二項情形，不得科以超過其特定犯罪所定最重本刑之刑。
附表（民國／新臺幣）
編號 告訴人 詐騙時間及方式 匯款時間、金額 卷證資料 主文 1 陳溢豐 詐騙集團於109年6月間某日在facebook以暱稱「唐禹哲」向告訴人陳溢豐佯稱：可下載EUNION」之網路軟體進行網路投資云云，致告訴人陳溢豐陷於錯誤，依對方指示網路轉帳。 (1)109年6月12日17時9分許，以網路轉帳5萬元至本案華南銀行帳戶。(2)109年6月12日17時12分許，以網路轉帳2萬元至本案華南銀行帳戶。 (1)金融機構聯防機制通報單（110偵4740號卷第29頁）。 (2)臺中市政府警察局霧峰分局仁化派出所受理詐騙帳戶通報警示簡便格式表（110偵4740號卷第31頁）。 (3)內政部警政署反詐騙諮詢專線紀錄表（110偵4740號卷第33至34頁）。 (4)陳溢豐提供之其與詐欺集團以通訊軟體LINE對話記錄翻拍照片（110偵4740號卷第35至37頁）。 (5)陳溢豐提供之暱稱「唐禹哲」通訊軟體臉書網頁資料翻拍照片（110偵4740號卷第41頁）。 (6)陳溢豐提供之其與詐欺集團以通訊軟體LINE對話記錄翻拍照片（110偵4740號卷第42至45頁）。 周政佑共同犯洗錢防制法第十四條第一項洗錢罪，處有期徒刑伍月，併科罰金新臺幣貳萬元，罰金如易服勞役，以新臺幣壹仟元折算壹日。未扣案犯罪所得新臺幣柒佰陸拾伍元沒收，於全部或一部不能沒收或不宜執行沒收時，追徵其價額。   2 蔡鐘和 詐騙集團於109年6月間某日網路上以暱稱「徐念一」向告訴人蔡鐘和佯稱：可代為操作黃金云云，致告訴人蔡鐘和陷於錯誤，依對方指示匯款。 109年6月16日12時18分許，至新北市○○區○○街000號中和南勢角郵局臨櫃匯款3萬6000元至本案華南銀行帳戶。 (1)中華郵政股份有限公司110年7月16日儲字第1100191134號函附蔡鐘和申辦之局號0000000、帳號0000000號帳戶開戶資料、郵政跨行匯款申請書（110偵4740號卷第211至215頁）。 周政佑共同犯洗錢防制法第十四條第一項洗錢罪，處有期徒刑肆月，併科罰金新臺幣壹萬元，罰金如易服勞役，以新臺幣壹仟元折算壹日。未扣案犯罪所得新臺幣參佰玖拾參元沒收，於全部或一部不能沒收或不宜執行沒收時，追徵其價額。   3 李耀文（原名李剛聞） 詐騙集團於109年6月初某日網路上以暱稱「劉玥」向告訴人李耀文佯稱：可代為操作黃金云云，致告訴人李耀文陷於錯誤，依對方指示匯款。 109年6月16日13時01分許，至新北市○○區○○路○段00○0號新光銀行中和分行臨櫃匯款59萬4656元至本案華南銀行帳戶。 (1)臺灣新光商業銀行股份有限公司集中作業部110年7月19日新光銀集作字第1100102631號函附李剛聞申辦之帳號0000000000000號帳戶開戶資料、新光銀行國內匯款申請書（110偵4740號卷第217至219頁）。 周政佑共同犯洗錢防制法第十四條第一項洗錢罪，處有期徒刑陸月，併科罰金新臺幣參萬元，罰金如易服勞役，以新臺幣壹仟元折算壹日。未扣案犯罪所得新臺幣陸仟肆佰玖拾捌元沒收，於全部或一部不能沒收或不宜執行沒收時，追徵其價額。